臺北高等行政法院判決
                                      99年度簡再字第38號
再審  原告  李麗玲
訴訟代理人　卓隆燁　會計師
再審  被告　財政部臺灣省北區國稅局
代　表　人　吳自心（局長）
上列當事人間綜合所得稅事件，再審原告對於本院中華民國99年
2 月22日本院98年度簡字第799 號判決，提起再審之訴，經最高
行政法院以99年11月11日99年度裁字第2736號裁定移送本院。
本院判決如下：
    主  文
再審之訴駁回。
再審訴訟費用由再審原告負擔。
   理   由
一、程序事項：
    再審原告起訴時，再審被告之代表人為陳文宗，嗣變更為吳
    自心，並由吳自心承受訴訟，有其提出之聲明承受訴訟狀附
    卷可稽，核無不合，應予准許。
二、事實概要：
    再審原告93年度綜合所得稅結算申報，經被告依據法務部調
    查局臺北市調查處（下稱臺北市調查處）及財政部臺北市國
    稅局（下稱臺北市國稅局）通報及查得資料，查獲再審原告
    漏報取自○○保險經紀人股份有限公司（下稱○○公司）薪
    資所得新台幣（下同）59 4,000元，乃歸課核定再審原告綜
    合所得總額為2,545,500 元，補徵應納稅額52,302元。再審
    原告不服，申請復查，未獲變更，提起訴願，亦遭駁回，遂
    向本院提起行政訴訟。經本院99年2 月22日98年度簡字第
    799 號判決駁回。再審原告提起上訴，復經最高行政法院99
    年度裁字第1088號裁定駁回其上訴。再審原告猶未甘服，主
    張本件有行政訴訟法第273 條第1 項第1 款之再審理由，向
    最高行政法院提起再審之訴，經該院以99年11月11日99年度
    裁字第2736號裁定移送本院。
三、兩造聲明：
　　(一)再審原告聲明：
      1.本院98年度簡字第799號判決廢棄。
      2.訴願決定、復查決定及原處分均撤銷。
      3.再審及前審訴訟費用由再審被告負擔。
　　(二)再審被告聲明：
      1.駁回再審原告之訴。
      2.再審訴訟費用由再審原告負擔。
四、再審原告主張：
    (一)依財政部95年6 月28日台財稅字第09504063430 號函釋規
      定，保險業務員因為所屬公司招攬保險業務而發生之成本
      費用，其屬保險公司之營業費用者，不宜由保險業務員自
      行吸收或負擔，成為業務員薪資之一部分，原判決亦是認
      ，惟卻以薪資所得沒有核實認列對應費用之觀念，將系爭
      屬公司費用之勞務支援部分歸屬業務員薪資所得，自屬違
      背法令，應予廢棄：
      按財政部95年6 月28日台財稅字第09504063430 號函釋規
      定，凡保險業務員因為所屬公司招攬保險業務而發生之各
      項費用，屬營利事業之營業費用者，應依所得稅法及營利
      事業所得稅查核準則有關規定檢具憑證列報，換言之，倘
      支付與業務有關之成本或費用者，應屬雇用人之營業費用
      ，非屬受雇人之薪資所得，縱兼具『勞務支援』與『福利
      提供』雙重功能，亦應按其執行招攬業務過程中對系爭非
      貨幣經濟資源之耗用程度，核實或推計區分『勞務支援』
      與『福利提供』，始符斯旨。惟原審判決另稱：「而在薪
      資所得之所以認定困難，正是因為薪資所得沒有核實認列
      對應費用之觀念，此等非貨幣經濟資源之定性，就只能在
      『勞務支援』與『報酬給付』擇一判定，沒有迴旋空間，
      自難完全顧及實證特徵上之細微差異。」（原判決第17頁
      倒數第13行以下），顯與綜合所得稅課稅原則矛盾，自屬
      違背法令，應予廢棄。
    (二)縱將執行業務所得以薪資所得方式申報綜合所得稅，依前
      揭財政部95年函釋及所得稅法第14條第1 項第二類執行業
      務所得之規定，不論薪資所得或執行業務所得，凡與招攬
      業務有關之成本費用，均非屬綜合所得稅稅基之一部，故
      應無差異。原判決誤認本件爭點應為系爭所得之性質，顯
      屬違背法令，應予廢棄：
      1.按稅捐稽徵法第12條之1第1項之規定，乃租稅法所重視
        者，應為足以表徵納稅能力之實質的經濟事實，而非其
        外觀之法律行為或形式上之登記事項，對實質上相同經
        濟活動所產生之相同經濟利益，應課以相同之租稅，此
        參諸司法院釋字第420 號解釋及改制前行政法院82年度
        判字第2410號決亦有相同見解。
      2.另按所得稅法第14條第1 項第2 類、執行業務所得查核
        辦法第14條、第15條及第16條第1 項之規定，就保險業
        務員而言，其取自保險公司、保險經紀人公司或保險代
        理人公司之佣金報酬，究竟為執行業務所得，抑或應屬
        薪資所得，實非保險業務員得自行選擇，此參諸財政部
        88年4 月1 日台財稅第881905663 號函及97年7 月18日
        台財稅字第09714531410 號函釋等規定益證。
      3.依據上開薪資所得與執行業務所得特性，暨財政部88年
        4 月1 日台財稅第881905663 號及財政部於95年6 月28
        日台財稅字第09504063430 號等函釋規定，保險業務員
        之薪資所得應為保險公司給付之報酬不應將屬保險公司
        應負擔之營業費用計入，始與首揭所得稅法有關執行業
        務所得之計算發生實質一致之效果，以屏除薪資所得者
        ，無實質之所得反需負擔較重租稅負擔之不合理及不公
        平之現象。是以，基於租稅公平及實質課稅原則，不論
        係依薪資所得或執行業務所得認定，對納稅義務人計入
        綜合所得總額均相同（以前揭為例均為400 元）。換言
        之，不論係依薪資所得或執行業務所得認定，其課稅所
        得應不受系爭所得性質影響。惟原審判決所稱：「上述
        保險公司報酬償付之實證特徵在本案中完全具備，但原
        告卻沒有挑戰被告對『○○公司報酬給付』之稅上定性
        （即認定為原告之『薪資所得』），默認此等法律涵攝
        結論。在此情況下，法院當然由規範的角度出現，以『
        薪資所得』之認定標準，檢證其屬性。」（原判決第19
        頁倒數第9 行以下），顯與所得稅法及財政部95年6 月
        28 日 台財稅字第09504063430 號函釋規定矛盾，自屬
        違背法令，應予廢棄。
    (三)基於行政權與司法權分立之國家一般通例，行政官署對於
      司法機關所為已定事項應以之為既判事項，原判決未依職
      權審酌臺北地方法院檢察署檢察官偵查事證及其不起訴處
      分書之認定，僅以該不起訴書被告非再審原告為由，認定
      不能拘束本案，即逕予判決駁回，違反改制前行政法院32
      判字第18號判例及司法院釋字第392 號，顯屬適用法規錯
      誤，有行政訴訟法第273 條第1 項第1 款「適用法規顯有
      錯誤」之再審事由，應予廢棄：
      1.本件○○公司負責人是否藉公務車租賃協助公務車保管
        人逃漏綜合所得稅，臺北市調查處扣押相關物品及詢問
        後，認為應行移送偵查，遂以96年1 月9 日肆字第
        09643004590 號移送書，將案件移送臺灣臺北地方法院
        檢察署（下稱臺北地檢署）偵查。
      2.臺北地方法院檢察署96年度偵字2347號偵查後，以「○
        ○公司業務人員傭酬，已包含所有業務拓展費用，全額
        列入薪資所得而非執行業務所得，因招攬保險業務而發
        生之業務發展費用理應列報公司營業費用，○○公司自
        業務人員薪資中調整，亦即車輛租金由員工傭酬中扣除
        ，由租賃車商提供租金發票向○○公司請款，由○○公
        司統一支付車輛租金。難認被告有因此而使員工薪資名
        目減少而幫助該等員工逃漏個人綜合所得稅情事」而為
        不起訴處分（原證5 ）。此與○○公司對再審原告等業
        務同仁採利潤中心之薪酬制度結算薪資所得方式一致。
        足證臺北地檢署檢察官係依財政部95年6 月28日台財稅
        字第09504063430 號函釋，按公務車輛之用途認定，非
        以「業務員與租賃車商確認車價無誤後，先繳交車價
        20% 或30% 公務車輛保證金，匯入○○公司於彰化銀行
        總部分行所開設00000000000000000 號帳戶，並要求業
        務員與租賃車商簽署『公務車輛申請暨扣薪同意書』、
        『公務車輛租賃附屬契約』等文件，俟業務員與車商辦
        妥簽約及對保等相關事宜後，車商即檢附前述文件，向
        ○○公司財務部申請保證金及每月車輛租金給付，名義
        上該車輛係屬○○公司所有，惟每月租金卻由○○公司
        業務員個人薪資所得中直接扣取，使業務員薪資所得相
        對減少」（原證5 ）等支付形式，推論係私人支出，與
        業務無關。
      3.按改制前行政法院32判字第18號判例意旨，基於刑事司
        法機關調查證據之程序，其認定事實須達到超越合理懷
        疑之程度，遠較行政機關調查證據為周延，則行政機關
        應尊重司法機關所為之確定判決。另按司法院釋字第39
        2 號解釋意旨檢察機關確定文書所認定之事實，符合司
        法正義程序，行政機關亦應予尊重。有財政部96年11月
        2 日台財訴字第09600301210 號訴願決定書：「次按刑
        事訴訟法第260 條規定：『不起訴處分已確定或緩起訴
        處分期滿未經撤銷者，非有下列情形之一，不得對於同
        一案件再行起訴：……。』其修正理由一稱：『本法對
        於檢察官之起訴裁量權已有適當之內部及外部監督，對
        於不起訴處分已確定或緩起訴期滿未經撤銷者，自宜賦
        予實質之確定力。』可知檢察官所為之不起訴處分已確
        定者，具有實質之確定力，非但檢察官有其拘束效力（
        除有該條但書情形之一外，不得對於同一案件再行起訴
        ），對於第三人亦應受實質確定力之拘束。另行政法與
        刑法雖畛域不同，構成要件各別，司法機關與行政機關
        可各本於權責依法審理認定，兩者並無必然關係，惟基
        於刑事司法機關（如地方法院檢察署）調查證據之程序
        ，其認定事實須達到超越合理懷疑之程度，遠較行政機
        關調查證據為周延，則行政機關亦應尊重已生實質確定
        力之不起訴處分所認定之事實。」（上證4 ）益證。
      4.所謂適用法規顯有錯誤，依改制前行政法院62年度判字
        第610 號判例意旨，係指原判決所適用之法規與該案應
        適用之現行法規相違背，或與解釋判例有所抵觸而言。
        查本件系爭事項業經臺北地檢署偵查事證及其不起訴處
        分書之認定，應有拘束本件之效力。參諸改制前行政法
        院32年判字第18號判例及司法院釋字第392 號，原判決
        應以臺北地檢署96年度偵字2347號偵查之不起訴處分已
        定事實為既判事項，原判決未依該判例及大法官解釋撤
        銷原處分，顯屬適用法規錯誤，有行政訴訟法第273 條
        第1 項第1 款「適用法規顯有錯誤」之法定再審事由，
        應予廢棄。
    (四)憲法課以人民納稅義務，除應遵守依法行政、實質課稅原
      則外，更應嚴守租稅中性原則，亦即租稅課徵應以行為本
      質為依歸，避免以租稅手段影響經濟行為之實質，進而造
      成納稅義務人之經濟活動因不同租稅對待而造成扭曲，○
      ○公司對再審原告等業務同仁之薪酬係採獎金制度，以各
      項績效計算之個人薪酬及組織報酬，而組織報酬係以支應
      歸屬利潤中心之各項必要營業費用，故再審原告薪資所得
      為個人薪酬及組織報酬減除支應歸屬利潤中心之各項必要
      費用後餘額，二項之合計數乃再審原告實際取自任職公司
      之薪資所得，系爭租金支出係自組織報酬下扣除，要難將
      直接歸屬至各業務同仁利潤中心之各項必要業務費用，認
      定非屬○○公司營業費用，影響○○公司制訂之獎金制度
      ，原判決違反租稅法律主義之精神，並與租稅中立原則相
      悖，原判決當然違背法令，應予廢棄：
      1.查○○公司對再審原告等業務同仁之薪酬係採獎金制度
        （無固定之底薪），薪酬計算連結利潤中心制：(1)先就
        各項績效（包括個人業績、組業績、處業績）之達成率
        ，按不同成數及公式，計算初年度服務報酬及續年度服
        務報酬等個人薪酬部分；(2)舉績報酬、達成報酬、超額
        報酬、推介報酬、組輔導報酬、處輔導報酬等組織報酬
        部分。而組織報酬係用以支應此利潤中心之各項必要業
        務費用，如車位、影印機及公務車輛等租金、辦公用之
        各項文具、電腦耗材、印刷影印及書報雜誌等文具用品
        、郵資及通訊費用等郵電費、運費、交通及住宿等差旅
        交通、訓練費、設備修繕及維護等修繕費、廣告費用、
        餐敘、禮儀及饋贈等交際費、會議費、雜項購置、全員
        團康、聚餐活動等職工福利，組織報酬係用以支應各利
        潤中心之各項業務發展費用，非屬個人之報酬；(3)業務
        發( 拓) 展費用額度（即百分比）僅係讓從業人員有一
        參考標準，預期其可能之報酬，惟仍以實際發生數為主
        ，其組織報酬支應各利潤中心之各項業務發展費用有餘
        ，則屬該利潤中心主管之激勵酬勞，因組織報酬為變動
        數，故有部分月份可達成公司設定之標準，部分月份無
        法達成，此即為制度之激勵作用。是業務同仁之薪資所
        得包括個人薪酬及組織報酬減除支應歸屬利潤中心之各
        項必要費用後之組織激勵酬勞。此乃以業務人員為主常
        見之經營模式之一，即係連結績效衡量與薪酬制度，為
        一有效啟發並激勵同仁士氣之法則，並合於人性化之管
        理機制。目前亦無因採利潤中心之經營模式，而將認屬
        營利事業之營運（業）費用應列入為員工薪資所得，而
        悖於租稅中性原則。
      2.再審原告系爭年度薪資所得包括個人薪酬及組織激勵酬
        勞，此乃再審原告實際取自○○公司之薪資所得，並非
        先自○○公司取得包含服務報酬應負擔之佣金支出及利
        潤中心應負擔公務車租金等營業費用之金額，再由○○
        公司扣取屬服務報酬應負擔之佣金支出及利潤中心營業
        費用，此亦與臺北地檢署察後認定：「○○公司業務人
        員傭酬，已包含所有業務拓展費用，全額列入薪資所得
        而非執行業務所得，因招攬保險業務而發生之業務發展
        費用理應列報公司營業費用，○○公司自業務人員薪資
        中調整，亦即車輛租金由員工傭酬中扣除，由租賃車商
        提供租金發票向○○公司請款，由○○公司統一支付車
        輛租金。難認被告有因此而使員工薪資名目減少而幫助
        該等員工逃漏個人綜合所得稅情事」一致，系爭公務車
        租金及業務拓展費等營業費用均係自組織報酬中減除，
        是依行政程序法平等原則，系爭公務車租金應與其他業
        務拓展費之認定相同。
      3.次查系爭車輛租金由任職公司支付予租賃車商取得統一
        發票時，即以「營業費用- 租金支出」科目列帳，並非
        先計入薪資費用後，再自薪資費用中沖轉「營業費用-
        租金支出」科目，益證系爭車輛租金從組織報酬中扣除
        ，僅為計算組織激勵酬勞，與業務拓展費用自組織報酬
        中扣除相同。惟原判決僅以車輛租金係從薪資所得中扣
        除，而歸屬再審原告之薪資所得，顯未究明再審原告之
        應得薪資係依計算之結果始獲致，而錯置其因果關係，
        更違反前揭禁止差別待遇原則，且與前揭說明矛盾。再
        者，原判決亦未就系爭公務車用途審理，僅以形式之薪
        資計算認定，與其判決依據：「末按『涉及租稅事項之
        法律，其解釋應本於租稅法律主義之精神，依各該法律
        之立法目的，衡酌經濟上之意義及實質課稅之公平原則
        為之。』司法院釋字420 號解釋甚明。」有違，應予廢
        棄。
    (五)綜合所得稅原則上係採現金收付制，稱為收付實現原則，
      亦即綜合所得稅之核課，應僅對已實現之實際所得課稅，
      對於薪酬計算過程中，屬績效衡量因素且非屬受僱人實際
      領受之營業費用，不應涵蓋於受僱人之所得中，再審原告
      申請使用及保管公務車，係為推展業務，自屬○○公司營
      業費用，且○○公司自再審原告業務發展費用中扣除，再
      審原告並未實際取得系爭租金，依綜合所得稅之收付實現
      原則，亦不應歸屬再審原告之薪資所得，此亦經臺北地方
      法院檢察署是認在案，原判決未依是項原則審理，難謂非
      屬違背法令，應予廢棄：
      1.按最高行政法院93年判字第966 號裁判要旨，綜合所得
        稅之現金收付原則應僅對已實現之實際所得課稅，縱計
        算所得時係按員工擬制收入減除擬制費用支出方式表達
        ，仍應以實際獲取金額認列為員工薪資所得，而非以擬
        制收入為員工薪資所得，參諸財政部對靠行制度之相關
        函釋（67年3 月25日台財稅第31997 號函、71年12月10
        日台財稅第38935 號函、74年6 月21日台財稅第17954
        號函、76年3 月2 日台財稅第7576785 號函、79年4 月
        3 日台財稅第790021143 號函、84年7 月20日台財稅第
        841636379 號函）規定，將靠行車主創造之營業收入擬
        制為車行之收入，又將靠行車主之費用支出擬制為車行
        之費用支出，而以靠行車主實際獲利擬制為車行給付予
        靠行車主之薪資所得，最高行政法院97年判字第34號判
        決益證。
      2.經查○○公司為協助同仁執行業務，特訂定車輛使用辦
        法，再審原告乃依該規定及公務車輛租賃作業流程向公
        司申請保管公務租賃車輛，由○○公司（承租人）、再
        審原告（保管人）及租賃車商（出租人）共同簽訂公務
        車輛租賃契約，由○○公司按期支付車輛租金，認列營
        業費用之車輛租金，依前揭綜合所得稅現金收付基礎之
        收付實現原則及財政部95年6 月28日台財稅字第
        0950406 3430號函釋規定，系爭車輛租金不應再歸併核
        定為再審原告之薪資所得。換言之，依前揭收付實現原
        則，對於薪酬計算過程中，屬績效衡量因素且非屬受僱
        人實際領受之營業費用，不應涵蓋於受僱人之所得中，
        此亦經臺北地方法院檢察署是認在案，原判決未依是項
        原則審理，難謂非屬違背法令，應予廢棄。
    (六)租稅法所重視者，應為足以表徵納稅能力之實質的經濟事
      實，而非其外觀之法律行為或形式上之登記事項，對實質
      上相同經濟活動所產生之相同經濟利益，應課以相同之租
      稅。再審原告申請使用及保管公務車，係為推展業務，與
      ○○公司負責人租賃車輛供業務使用情形相同，均屬○○
      公司營業費用，依實質課稅原則及平等原則，不應歸屬再
      審原告之薪資所得，原判決未依是項原則審理，顯違反行
      政程序法平等原則，並與一般經驗及倫理法則相違背，自
      屬違背法令，應予廢棄：
      1.按稅捐稽徵法第12條之1第1項規定，乃租稅法所重視者
        ，應為足以表徵納稅能力之實質的經濟事實，而非其外
        觀之法律行為或形式上之登記事項，對實質上相同經濟
        活動所產生之相同經濟利益，應課以相同之租稅，亦符
        行政程序法第6 條規定之平等原則，此參諸司法院釋字
        第420 號解釋及改制前行政法院82年度判字第2410號決
        亦有相同見解。
      2.經查○○公司負責人於95年10月31日調查筆錄中說明：
        「（你是否也以前述方式向汽車租賃公司承租汽車？共
        承租幾部？汽車廠牌、型號及車價為何？如何扣款？）
        95年5 月，我曾以○○公司名義承租乙部賓士E200型汽
        車，車價約為240 萬元，至於汽車保證金及每月租金，
        均由本公司財務部處理。」，業經臺北市國稅局97年6
        月17日財北國稅審三字第0970206101號函認定「主旨：
        貴處函詢○○保險經紀人股份有限公司負責人吳文永君
        有無違反稅捐稽徵法或所得稅法等相關規定案，復如說
        明二、三，請　查照。說明三、惟本案依現有事證尚難
        認定吳文永君有利用租賃車輛逃漏個人綜合所得稅情事
        ，故未將其臚列於元家雄君等302 人名單中；…」。此
        外，一般商業情況，營利事業均有租賃車輛供經常外出
        業務或同仁使用，亦有做為上下班之交通工具，參諸財
        政部79年7 月4 日台財稅第790178955 號函釋規定亦可
        資參採。
      3.依據○○公司車輛使用辦法第1 條規定：「為協助同仁
        執行業務，特訂本辦法。本辦法所指『車輛』係指公務
        用之租賃車輛及公務用之私人車輛。」（請詳偵查卷證
        據目錄二、○○公司「修訂車輛使用辦法及公佈相關作
        業流程」），系爭租賃公務車係再審原告任職之○○公
        司為協助再審原告為公司業務招攬保險使用，除陸續招
        攬新業務（彙整再審原告經手之要保書明細表供核，同
        上證16），亦需服務原有保戶，包括通知繳交及收取保
        費、處理保戶理賠等問題，此等營業活動均有使用車輛
        或其他交通工具之需，是依上開事實，再再證明系爭租
        賃車輛確屬公務用途，且為○○公司經營本業之必要營
        業工具，依司法院95年9 月18日院台廳行一字第
        0950020772號函釋，足為核認系爭車輛租金為○○公司
        經營本業有關費用之參採。基於前揭實質課稅原則，○
        ○公司負責人及業務同仁租賃公司車輛之經濟用途相同
        ，應課以相同租稅。原判決對相同經濟活動卻認定不同
        經濟利益，課處不同租稅方式，顯違反該實質課稅原則
        及行政程序法之平等原則。原判決對○○公司負責人吳
        文永以○○公司名義承租汽車之租金，未予視屬吳永文
        之薪資所得，卻認系爭租金為再審原告之薪資所得，顯
        違反行政程序法第6 條規定之平等原則，並與一般經驗
        及倫理法則相違背，自屬違背法令，應予廢棄。
      4.查系爭租賃車所發生之油料、修繕及保養等費用，均認
        定屬○○公司經營本業及附屬業務有關之費用者，惟卻
        就發生該油科、修繕或保養費用相同之主體之系爭租賃
        車，否認非屬○○公司經營本業或附屬業務使用，顯有
        分割取捨之違背法令，並違反一般經驗法則，應予廢棄
        。
    (七)本件系爭公務車租金之租稅法律適用及實證，前經稅捐稽
      徵機關認屬為交通費，依財政部95年6 月28日台財稅字第
      09504063430 號函釋規定，應由任職公司檢據核實列報，
      尚不宜約定由業務員自行吸收或負擔，嗣後課稅事實資料
      未變，稅捐稽徵機關憑藉新見解重為認定，與最高行政法
      院89年度判字第699 號判決要旨相互牴觸，亦屬違背法令
      。原判決認屬再審原告之薪資所得，亦與財政部95年6 月
      28日台財稅字第09504063430 號函釋及稅捐稽徵機關認定
      矛盾，均屬違背法令之情，應予廢棄：
      1.按最高行政法院89年判字第699 號裁判要旨，即其課稅
        事實資料未變，要難憑藉新見解重為處分。如前所述，
        臺北地檢署就系爭公務車租金之租稅法律適用及實務，
        業以96年3 月9 日北檢大歲96偵2347字第16209 號函詢
        財政部台北市國稅局意見，並經財政部台北市國稅局研
        議後，以96年6 月5 日財北國稅審二字第0960201843號
        函復：「三、前揭財政部95年函釋規定，保險公司之保
        險業務員為所屬公司招攬保險業務而發生之必要費用，
        可由保險公司依營利事業所得稅查核準則（以下簡稱查
        核準則）有關規定依其費用性質檢據核實列報。…另該
        員工如係以公司名義租賃車輛，其分期給付車商之租金
        （不含保證金），得依查核準則第74條第3 款第2 目之
        5 規定認屬為交通費，依首揭財政部95年函釋規定，應
        由保險經紀公司檢據核實列報，尚不宜約定由保險業務
        員自行吸收或負擔。至員工如以員工自己名義租購車輛
        ，則該扣付款應視為員工基於僱傭關係而取得之各種補
        助費或給與，故保險經紀公司應以薪資支出列支，並依
        法併同員工薪資所得依率扣繳稅款。」，足資說明稽徵
        機關實證上係以公司名義租賃車輛，或係以員工自己名
        義租購車輛為據，認定租賃車輛是否確實供公司業務使
        用。
      2.本件既以公司名義租賃車輛，其分期給付車商之租金（
        不含保證金），得依營利業事所得稅查核準則第74條第
        3 款第2 目之5 規定認屬為交通費，依財政部95年6 月
        28日台財稅字第09504063430 號函釋規定，應由保險經
        紀公司檢據核實列報，尚不宜約定由保險業務員自行吸
        收或負擔，且臺北市國稅局係依臺北地方法院檢察署就
        系爭公務車租金之租稅法律適用及實證回覆，應有拘束
        本件之效力。嗣後課稅事實資料未變，相對人憑藉新見
        解重為認定，與最高行政法院89年度判字第699 號判決
        要旨相互牴觸。原判決所稱「此時原告因勞務取得之報
        酬，既然在當時之稅制下，自始被定性薪資所得，則其
        在本案取得相當於租金價值之車輛使用權（及未來期待
        所有權），自然應定性為薪資所得。從而被告之補稅處
        分即無違誤，應予維持。」云云（原判決第21頁第11行
        以下），與財政部95年6 月28日台財稅字第
        09504063430 號函釋規定相悖，又與前揭稅捐稽徵機關
        認定矛盾，均屬違背法令之情，應予廢棄云云。
五、再審被告主張：
    (一)按「薪資所得：凡公、教、軍、警、公私事業職工薪資及
      提供勞務者之所得：一、薪資所得之計算，以在職務上或
      工作上取得之各種薪資收入為所得額。二、前項薪資包括
      ：薪金、俸給、工資、津貼、歲費、獎金、紅利及各種補
      助費。」為行為時所得稅法第14條第1 項第3 類第1 款及
      第2 款前段所明定。次按「行政罰與刑罰之構成要件雖有
      不同，而刑事判決與行政處分，亦原可各自認定事實。」
      ，改制前行政法院75年度判字第309 號著有判例。
    (二)經查，○○公司明知再審原告購買車輛係私人支出，與公
      司業務無關，卻自93年起向和車股份有限公司（下稱和車
      公司）租賃車輛，由和車公司（出租人）、○○公司（承
      租人）及再審原告（使用人）於93年2 月6 日共同簽署「
      公務車輛租賃附屬契約」，俟再審原告與和車公司辦妥簽
      約及對保等事宜後，和車公司即檢附相關文件向○○公司
      財務部申請給付租賃車輛之保證金250,000 元及每月之租
      金49,500元，名義上該車輛係○○公司承租，惟每月車輛
      租金卻由公司自再審原告薪資中扣取給付，嗣租賃期滿時
      再審原告直接取得承租車輛之所有權，故本件實際係再審
      原告租賃及購買車輛供私人使用，自難認屬公司業務拓展
      費，○○公司藉租賃車輛之名義，將扣取薪資改以租金費
      用列報，以薪資淨額列報員工所得，對公司整體費用並不
      影響，以扣取薪資之方式幫助原告逃漏93年度綜合所得稅
      ，經臺北市調查處及臺北市國稅局查獲，並經臺北市國稅
      局以○○公司填製之員工支付車輛租金薪資扣款彙整表核
      定再審原告短報93年度薪資所得為594,000 元，有臺北市
      調查處96年1 月31日肆字第09643004620 號函、車輛租賃
      契約、電子計算機統一發票及員工支付車輛租金薪資扣款
      彙整表影本等資料可稽。
    (三)次查，○○公司負責人吳文永，因違反稅捐稽徵法案件，
      被臺北市調查處移送，經臺北地檢署96年度偵字第2347號
      不起訴處分，該不起訴處分書認定○○公司92至95年期間
      ，公司員工使用公務車輛僅有余葡月、李峰寶、陳玉英、
      陳玉真及田敏薰等5 人於租期滿後買回車輛，比例極低。
      惟查○○公司該年期間計有員工依公務車輛使用辦法申請
      汽車租賃368 輛中，扣除未到期車輛35輛後，計有270 輛
      係由員工本人或關係人（配偶、父母、兄弟、姊妹等）買
      回，其比例高達占已到期車輛的81.08%，本件再審原告即
      屬本人買回，有地檢署檢察官96年度偵字第2347號不起訴
      處分書、臺北市國稅局編製之○○公司92至95年間員工租
      車到期移轉統計表及和車公司開立買受人為再審原告之電
      子計算機統一發票可稽，則該不起訴處分書所認定之事實
      即屬有誤。次查系爭租賃車係由員工自行洽詢車商於確認
      車種、車價及分期付款期數後，將保證金款項（車價20%
      或30% 等），匯入公司指定帳戶，車商再檢附相關文件，
      向○○公司申請保證金及每月租金給付，有該公司公務車
      輛使用辦法、公務車輛租賃作業流程及員工還款同意書可
      稽，如○○公司所言，公司先將業務拓展費併同薪資發放
      後，再於支付營業費用時自業務拓展費中扣除，則扣除業
      務拓展費用後之金額即為原應發放之薪資為真，則該公司
      即可直接就員工薪資調整，何需要員工另書立還款同意書
      ，並簽立分期付款總額之保證票據，況該公司業務拓展費
      性質依該公司公務車輛使用辦法第7 條所載：「因使用公
      務車輛所衍生之油料、修繕或保養等費用，得由使用人檢
      具合於營業稅法之單據報支業務發展費用。」。該公司負
      責人吳文永證稱：「業務員以業務拓展費的名目報支交通
      費，先前是用業務員加油的發票為依據報支。」，及該公
      司財務部經理李忠約證稱：「○○公司業務拓展費之發放
      ，係依員工業績計算…業務拓展費由員工檢具單據向公司
      申報後才發放。」。其該公司將公務車輛所衍生之油料、
      修繕或保養及交通費，依財政部95年6 月28日台財稅字第
      09504063430 號函規定，核屬為該公司因招攬保險業務而
      發生之必要費用，公司可依規定檢據依費用性質核實列報
      ，不宜逕予計入保險業務員之薪資所得，概以薪資支出列
      報，惟若依原告所稱，公司於系爭年度將業務拓展費併同
      薪資發放，則本件自員工薪資項目扣除之車輛租金即為其
      所稱之公司業務拓展費（公司可核實認列之營業費用），
      依一般經驗法則，員工申請公務車輛，應會以最高等級之
      車輛承租，況且該公司公務車輛使用辦法也並無限制其員
      工之資格應申請何等級之車輛，惟查該公司92至95年期間
      ，其員工依公務車輛使用辦法申請汽車租賃之車輛等級均
      有所不同，顯與常情不符，又查○○公司支付員工車輛費
      用，係列在「營業費用- 租金支出」科目項下，既然每期
      租金支出金額係由員工自行洽詢車商於確認車種、車價及
      分期付款期數，在員工簽立還款同意書及公務車輛租賃附
      屬契約書當下即確定，公司如認其車輛租金非員工之薪資
      ，則又何以將租賃期間每月之租金併同薪資發放，再每月
      由員工薪資項目扣款，其主張顯有違常情。綜上，原查查
      得系爭車輛雖係以○○公司名義承租，惟每月車輛租金卻
      由公司自再審原告薪資中扣取給付，嗣租賃期滿時再審原
      告直接取得承租車輛之所有權，故本件實際係再審原告租
      賃及購買車輛係私人使用，自難認屬公司業務拓展費，以
      ○○公司填製之員工支付車輛租金薪資扣款彙整表，核定
      再審原告短報93年度薪資所得為594,000 元並無不合。
    (四)有關再審原告援引財政部95年函釋及臺北市國稅局96年6
      月5 日財北國稅審二字第0960201843號函主張本件可比照
      適用乙節，查上開函釋及臺北市國稅局函意旨乃闡明：保
      險業務員為公司招攬保險業務發生之營業費用文具用品、
      差旅費、郵電費、印刷費及廣告費、交際費、訓練費、交
      通及油料費等，依據現行所得稅法規定，其屬保險公司之
      營業費用者，可由保險公司依營利事業所得稅查核準則有
      關規定檢據依費用性質核實列報，不宜約定由保險業務員
      自行吸收或負擔。查本件系爭租金形式上雖由○○公司給
      付予出租人，名義上該車輛係○○公司承租，惟每月車輛
      租金卻由公司自再審原告應領薪資中扣取給付，嗣租賃期
      滿再審原告直接取得承租車輛之所有權，系爭租賃車輛既
      係由再審原告自行洽詢車商於確認車種、車價及分期付款
      期數後，將保證金款項，匯入公司指定帳戶，車商再檢附
      相關文件，向○○公司申請保證金及每月租金給付，故本
      件實際係再審原告租賃及購買車輛供再審原告自行使用，
      並非○○公司租賃車輛供再審原告招攬業務使用，系爭租
      金自難認屬○○公司之營業費用，再審原告主張適用上開
      函釋，實係對該函釋誤解。
    (五)再按「執行業務所得：凡執行業務者之業務或演技收入，
      減除業務所房租或折舊、業務上使用器材設備之折舊及修
      理費，或收取代價提供顧客使用之藥品、材料等之成本、
      業務上雇用人員之薪資、執行業務之旅費及其他直接必要
      費用後之餘額為所得額。」、「薪資所得：凡公、教、軍
      、警、公私事業職工薪資及提供勞務者之所得：一、薪資
      所得之計算，以在職務上或工作上取得之各種薪資收入為
      所得額。二、前項薪資包括：薪金、俸給、工資、津貼、
      歲費、獎金、紅利及各種補助費。」，行為時所得稅法第
      14條第1 項第2 類前段、第3 類第1 款及第2 款前段各定
      有明文。依上開規定，執行業務者得減除必要費用，以其
      餘額為所得額，而薪資所得者則無減除費用之規定，此乃
      二者之重大區別，再審原告主張依公司內部薪酬制度，得
      將系爭公務車租金自薪資所得中扣除，以其淨額列報乙節
      ，實係對現行執行業務所得及薪資所得者課稅規定之混淆
      ，核不足採。另○○公司租賃車輛供特定員工使用所支出
      之租金支出，乃對該特定員工給予之交通津貼或交通補助
      費，依上開規定，亦屬薪資所得，故縱其主張為事實，原
      核定亦無不合。
    (六)有關再審原告主張本件相關事實業經地檢署檢察官偵查終
      結認定不處分，系爭費用自不應歸入再審原告薪資所得，
      及台北地檢署對系爭事項之認定與臺北市調查處不同，請
      依該檢察署不起訴處分書審理並撤銷原核定乙節，查臺北
      市調查處以○○公司負責人吳文永違反稅捐稽徵法及商業
      會計法相關規定，將其移送檢察署偵辦，雖經偵結以不起
      訴處分，惟系爭事項既經查明已如前述，依首揭行政法院
      判例，行政處分本應依查得之事實認定，不受刑事判決之
      拘束；況該檢察署檢察官不起訴處分採據諸多疑義，該偵
      查結果非無新事實、新證據，亦非無有重啟偵查之可能。
    (七)再審原告之再審理由已於前起訴時主張其事由，依行政訴
      訟法第273 條第1 項但書規定，自不得為再審理由，且再
      審理由並無所涉及之法律見解具有原則性之情事，其再據
      為再審事由，自非可採。另有關再審原告主張原判決任意
      調整舉證責任部分，查再審原告就其主張系爭車輛作為公
      務用途，租金支出應認列營業費用部分，再審原告自應就
      其主張負舉證責任，原判決以再審原告未能舉證以實其說
      ，認其主張難以採信，原判決自無任意調整舉證責任情事
      。又再審原告主張原判決未依職權審酌地檢署檢察官偵查
      事證及其不起訴處分書之認定部分，查台北地檢署96年度
      偵字第2347號不起訴處分書，與改制前行政法院32年判字
      第18號判例係指司法機關之確定判決有所不同，且再審原
      告並非該不起訴處分書之被告，原判決認本案不受該不起
      訴處分書拘束，並無違誤。至主張原判決認屬再審原告之
      薪資所得，與財政部95年函釋及臺北市國稅局96年6 月5
      日財北國稅審二字第0960201843號函認定矛盾乙節，查該
      財政部95年函釋僅係說明保險公司相關費用應依營利事業
      所得稅查核準則相關規定列報，而臺北市國稅局上開函係
      說明依營利事業所得稅查核準則相關規定，在不同情形下
      應如何列報，並未認定系爭所得非薪資所得；臺北市國稅
      局96年函係對於財政部95年函釋重為說明，並未改變財政
      部95年函釋之見解。至再審原告主張系爭車輛之租金究屬
      ○○公司營業費用，抑或應歸屬再審原告之薪資所得等語
      ，對此原判決認系爭車輛租金支出非屬○○公司之營業費
      用，而為再審原告之薪資所得，其理由已於判決文中詳予
      論明，原判決認事用法並無違誤。綜上，再審原告以原判
      決有適用行政訴訟法第273 條第1 項第1 款顯有錯誤之情
      事，無非執其個人對法律之歧異見解而為指摘，其對財政
      部95年函釋及臺北市國稅局96年函之不同認知、有關舉證
      責任分配及行政法院32年判字第18號判例適用之歧異見解
      、其與原判決對系爭車輛租金支出究為公司營業費用抑員
      工薪資所得之不同解析所為之各項指摘，自非屬適用法規
      顯有錯誤之範疇，其再審主張難認有理，請予駁回等語。
六、按「再審之訴專屬為判決之原行政法院管轄」，行政訴訟法
    第275 條第1 項定有明文。又按「對於高等行政法院判決提
    起上訴，而經本院認上訴為不合法以裁定駁回，對於該高等
    行政法院判決提起再審之訴者，無論本於何種法定再審事由
    ，仍應專屬原高等行政法院管轄。又當事人向本院提起上訴
    ，是否合法，係屬本院應依職權調查裁判之事項，聲請人對
    本院以其上訴為不合法而駁回之裁定，以發見未經斟酌之證
    物為由聲請再審，依行政訴訟法第283 條準用第275 條第1
    項之規定，應專屬本院管轄，同法第275 條第3 項規定不在
    準用之列。」，最高行政法院95年裁字第1167號著有判例。
    經查，本件當事人前因綜合所得稅事件，經本院99年2 月22
    日98年度簡字第799 號判決駁回；再審原告不服，提起上訴
    ，經最高行政法院99年5 月13日99年度裁字第1088號裁定，
    以其上訴為不合法，駁回上訴確定在案。再審原告主張本院
    98年度簡字第799 號判決，有行政訴訟法第273 條第1 項第
    1 款之再審事由，提起本件再審之訴。依前揭規定及最高行
    政法院判例意旨，該再審事由屬本院管轄，合先敘明。
七、又按「有左列各款情形之一者，得以再審之訴對於確定終局
    判決聲明不服。但當事人已依上訴主張其事由或知其事由而
    不為主張者，不在此限：一、適用法規顯有錯誤者。…」，
    行政訴訟法第273 條第1 項第1 款定有明文。且「再審之訴
    顯無再審理由者，得不經言詞辯論，以判決駁回之。」，同
    法第278 條第2 項設有規定。
八、前揭事實概要所載各情，為兩造所不爭，且有上開各該文件
    、原處分、復查決定書及訴願決定書等件影本附原處分卷、
    訴願機關卷及本院前審判決、最高行政法院原裁定等件影本
    附本院前審卷及最高行政法院卷可稽。再審原告提起本件再
    審之訴，與行政訴訟法第273 條第1 項第1 款之再審事由，
    顯有未合。茲依前述兩造主張之意旨，就下列各點敘明判決
    之理由。
九、再審原告提起本件再審之訴，核與行政訴訟法第273條第1項
    第1款之再審事由，顯有未合：
    (一)按當事人對於本院判決提起再審之訴，必須具有行政訴訟
      法第273 條第1 項所列各款情形之一者，始得為之。而所
      謂「適用法規顯有錯誤者」，係指原判決所適用之法規與
      該案應適用之現行法規相違背，或與解釋判例有所牴觸者
      而言，至於法律上見解之歧異，再審原告對之縱有爭執，
      要難謂為適用法規錯誤，而據為再審之理由，改制前行政
      法院62年判字610 號著有判例。
    (二)次按「薪資所得：凡公、教、軍、警、公私事業職工薪資
      及提供勞務者之所得：一、薪資所得之計算，以在職務上
      或工作上取得之各種薪資收入為所得額。二、前項薪資包
      括：薪金、俸給、工資、津貼、歲費、獎金、紅利及各種
      補助費。…」，行為時所得稅法第14條第1 項第3 類第1
      款及第2 款前段定有明文。又「行政罰與刑罰之構成要件
      雖有不同，而刑事判決與行政處分，亦原可各自認定事實
      ，…」，改制前行政法院75年度判字第309 號著有判例。
    (三)經查，○○公司明知再審原告購買車輛係私人支出，與公
      司業務無關，卻自93年起向和車股份有限公司（下稱和車
      公司）租賃車輛，由和車公司（出租人）、○○公司（承
      租人）及再審原告（使用人）於93年2 月6 日共同簽署「
      公務車輛租賃附屬契約」，俟再審原告與和車公司辦妥簽
      約及對保等事宜後，和車公司即檢附相關文件向○○公司
      財務部申請給付租賃車輛之保證金250,000 元及每月之租
      金49,500元，名義上該車輛係○○公司承租，惟每月車輛
      租金卻由公司自再審原告薪資中扣取給付，嗣租賃期滿時
      再審原告直接取得承租車輛之所有權，故本件實際係再審
      原告租賃及購買車輛供私人使用，自難認屬公司業務拓展
      費，○○公司藉租賃車輛之名義，將扣取薪資改以租金費
      用列報，以薪資淨額列報員工所得，對公司整體費用並不
      影響，以扣取薪資之方式幫助原告逃漏93年度綜合所得稅
      ，經臺北市調查處及臺北市國稅局查獲，並經臺北市國稅
      局以○○公司填製之員工支付車輛租金薪資扣款彙整表核
      定再審原告短報93年度薪資所得為594,000 元，有臺北市
      調查處96年1 月31日肆字第09643004620 號函、車輛租賃
      契約、電子計算機統一發票及員工支付車輛租金薪資扣款
      彙整表影本等資料可稽，再審被告乃據以核定再審原告短
      報取自○○公司薪資所得594,000 元，並無不合。再審原
      告所稱本件系爭公務車，乃其任職之○○公司為協助業務
      員利於執行公司業務推展，規定處經理級以上人員或業績
      較優同仁得申請使用及保管公務租賃車輛，公務車租金由
      任職公司支付且屬任職公司營業費用，非屬再審原告薪資
      所得，原判決以系爭車輛租金係再審原告之薪資所得，再
      審原告為系爭車輛之承租人，顯有違背法令云云，並非可
      採。
    (四)再審原告主張本院前審判決未依職權審酌臺北地方法院檢
      察署檢察官偵查事證及其不起訴處分書之認定，僅以該不
      起訴書被告非再審原告為由，認定不能拘束本案，其適用
      法規顯有錯誤云云。經查，○○公司負責人吳文永，因違
      反稅捐稽徵法案件，被臺北市調查處移送，經臺北地檢署
      96 年 度偵字第2347號不起訴處分，該不起訴處分書認定
      ○○公司92至95年期間，公司員工使用公務車輛僅有余葡
      月、李峰寶、陳玉英、陳玉真及田敏薰等5 人於租期滿後
      買回車輛，比例極低。惟查，○○公司該年期間計有員工
      依公務車輛使用辦法申請汽車租賃368 輛中，扣除未到期
      車輛35輛後，計有270 輛係由員工本人或關係人（配偶、
      父母、兄弟、姊妹等）買回，其比例高達占已到期車輛的
      81.08%，本件再審原告即屬本人買回，有地檢署檢察官96
      年度偵字第2347號不起訴處分書、臺北市國稅局編製之○
      ○公司92至95年間員工租車到期移轉統計表及和車公司開
      立買受人為再審原告之電子計算機統一發票可稽，其與該
      不起訴處分書所認情形，即有不同。又系爭租賃車係由員
      工自行洽詢車商於確認車種、車價及分期付款期數後，將
      保證金款項（車價20% 或30% 等），匯入公司指定帳戶，
      車商再檢附相關文件，向○○公司申請保證金及每月租金
      給付，有該公司公務車輛使用辦法、公務車輛租賃作業流
      程及員工還款同意書可稽，系爭租車金額既然於簽立公務
      車輛租賃附屬契約書當時即已確定，其若屬營業費用，則
      該公司即可直接就員工薪資調整，何需要再審原告同意自
      應領薪資中扣取給付，並簽立分期付款總額之保證票據。
      況該公司業務拓展費性質，依該公司公務車輛使用辦法第
      7 條所載：「因使用公務車輛所衍生之油料、修繕或保養
      等費用，得由使用人檢具合於營業稅法之單據報支業務發
      展費用。」，及該公司負責人吳文永證稱：「業務員以業
      務拓展費的名目報支交通費，先前是用業務員加油的發票
      為依據報支。」，且該公司財務部經理李忠約證稱：「○
      ○公司業務拓展費之發放，係依員工業績計算…業務拓展
      費由員工檢具單據向公司申報後才發放。」，是公務車輛
      所衍生之油料、修繕或保養及交通費，始屬公司因招攬保
      險業務而發生之必要費用，公司可依規定檢據依費用性質
      核實列報。故系爭車輛雖以○○公司名義承租，惟每月車
      輛租金卻由公司自再審原告薪資中扣取給付，租賃期滿時
      再審原告直接取得承租車輛之所有權，則本件實際係由再
      審原告租賃及購買車輛係私人使用，自難認屬公司業務拓
      展費，是以再審被告按○○公司填製之員工支付車輛租金
      薪資扣款彙整表，核定再審原告短報93年度薪資所得為
      594,000 元，即屬有據。又臺北市調查處以○○公司負責
      人吳文永君違反稅捐稽徵法及商業會計法相關規定，將其
      移送檢察署檢察官偵辦，雖經檢察署檢察官為不起訴處分
      。惟查，再審原告所指台北地檢署96年度偵字第2347號不
      起訴處分，核與改制前行政法院32年判字第18號判例係指
      司法機關之「確定判決」，尚有不同；且再審原告並非該
      不起訴處分書之被告，原判決認本件不受該不起訴處分之
      拘束，並無違誤；再者，系爭事項既經查明，且與台北地
      檢察署不起訴處分所採認之事實，尚有不同，已如前述，
      則依前揭改制前行政法院判例之意旨，原判決以再審被告
      依本件查得事實所為之行政處分，不受前開不起訴處分所
      認事實之拘束，並無適用法規顯有錯誤之情事。再審原告
      上開主張，核不足採。
    (五)再審原告主張原判決認為系爭租車金額屬再審原告之薪資
      所得，與財政部95年6 月28日台財稅字第09504063430 號
      函釋及臺北市國稅局96年6 月5 日財北國稅審二字第
      0960201843號函所認之交通費不符，均屬違背法令云云。
      經查，再審原告所援引財政部95年函釋及臺北市國稅局96
      年函係闡釋：保險業務員為公司招攬保險業務發生之營業
      費用文具用品、差旅費、郵電費、印刷費及廣告費、交際
      費、訓練費、交通及油料費等，依據現行所得稅法規定，
      其屬保險公司之營業費用者，可由保險公司依營利事業所
      得稅查核準則有關規定檢據依費用性質核實列報，不宜約
      定由保險業務員自行吸收或負擔。而本件系爭租車金額，
      形式上雖由○○公司給付出租人，名義上該車輛係由○○
      公司承租，惟每月車輛租金卻由公司自再審原告應領薪資
      中扣取給付，嗣租賃期滿再審原告直接取得承租車輛之所
      有權，系爭租賃車輛既係由再審原告自行洽詢車商於確認
      車種、車價及分期付款期數後，將保證金款項匯入公司指
      定帳戶，車商再檢附相關文件，向○○公司申請保證金及
      每月租金給付，則本件實際上係由再審原告租賃及購買車
      輛供再審原告自行使用，並非○○公司租賃車輛供再審原
      告招攬業務使用。原判決查認系爭租金非屬○○公司之營
      業費用，而係再審原告之薪資所得，並無違背法令之情事
      。再審原告主張適用上開函釋，依前所述，核屬誤解，亦
      非可採。
    (六)再審原告主張其薪資所得為個人薪酬及組織報酬減除支應
      歸屬利潤中心之各項必要費用後餘額，二項之合計數乃其
      實際取自任職公司之薪資所得，系爭租金係自組織報酬下
      扣除，原判決認定非屬○○公司營業費用，影響○○公司
      制訂之獎金制度，違反租稅法律主義之精神，並與租稅中
      立原則相悖；而其申請使用及保管公務車，係為推展業務
      ，自屬○○公司營業費用，○○公司自其業務發展費用中
      扣除，符合實質課稅原則及公平原則，且依綜合所得稅之
      收付實現原則，亦不應歸屬其薪資所得，原判決未依是項
      原則，亦屬違背法令云云。按「執行業務所得：凡執行業
      務者之業務或演技收入，減除業務所房租或折舊、業務上
      使用器材設備之折舊及修理費，或收取代價提供顧客使用
      之藥品、材料等之成本、業務上雇用人員之薪資、執行業
      務之旅費及其他直接必要費用後之餘額為所得額。」；「
      薪資所得：凡公、教、軍、警、公私事業職工薪資及提供
      勞務者之所得：一、薪資所得之計算，以在職務上或工作
      上取得之各種薪資收入為所得額。二、前項薪資包括：薪
      金、俸給、工資、津貼、歲費、獎金、紅利及各種補助費
      。」，行為時所得稅法第14條第1 項第2 類前段、第3 類
      第1 款及第2 款前段各定有明文。依上開規定可知，執行
      業務者得減除必要費用，以其餘額為所得額，而薪資所得
      者則無減除費用之規定，此乃二者之重大區別。再審原告
      主張依公司內部薪酬制度，得將系爭公務車租金自薪資所
      得中扣除，以其淨額列報，實乃對於現行執行業務所得及
      薪資所得者課稅規定之混淆，不足為取。又本件若係○○
      公司租賃車輛供特定員工使用所支出之租金，其性質乃對
      該特定員工給予之交通津貼或交通補助費，依上開規定，
      亦屬薪資所得。故原判決以系爭租金非屬○○公司之營業
      費用，而係再審原告之薪資所得，符合實質課稅原則及公
      平原則，並無再審原告所指違反租稅法律主義、租稅中立
      原則及收付實現原則等情事。再審原告上開主張，亦不足
      採。
    (七)由上以觀，再審原告主張各節，揆諸前揭理由說明，並無
      原判決所適用之法規與該案應適用之現行法規相違背，或
      與解釋判例有所牴觸等情事。是以再審原告所提再審理由
      ，核與行政訴訟法第273 條第1 項第1 款之再審事由，顯
      有未合。
十、本件事證，已臻明確，兩造其餘攻擊防禦方法，經審酌對於
    本件判決結果並不生影響，爰不予逐一論列，附此敘明。
十一、本件再審之訴，為顯無再審理由：
    綜上所述，本件再審原告之主張，核與行政訴訟法第273 條
    第1 項第1 款之再審事由，顯有未合，其提起再審之訴，顯
    無再審理由。是以再審原告訴請本院98年度簡字第799 號判
    決廢棄，訴願決定、復查決定及原處分均撤銷云云，為無理
    由，應予駁回。爰不經言詞辯論，以判決駁回之。
據上論結，本件再審原告再審之訴顯無再審理由，依行政訴訟法
第278 條第2 項、第98條第1 項前段，判決如主文。
中　　華　　民　　國　　100　 年　　4　　 月　　7　　 日
                  臺北高等行政法院第二庭
                                  法  官  蕭忠仁
上為正本係照原本作成。
本件以訴訟事件所涉及之法律見解具有原則性者為限，始得於本
判決送達後20日內向本院提出上訴狀並表明上訴理由，如已於本
判決宣示後送達前提起上訴者，應於判決送達後20日內補具上訴
理由（均按他造人數附繕本），且經最高行政法院許可後方得上
訴。
中　　華　　民　　國　　100　 年　　4　　 月　　7　　 日
 　　  　　　　　　   　　　      書記官  蕭純純